臺灣彰化地方法院刑事判決
111年度交易字第424號
公  訴  人  臺灣彰化地方檢察署檢察官
被      告  方常志


上列被告因公共危險案件，經檢察官提起公訴（111年度偵字第6
322號），本院判決如下：
    主    文
方常志犯不能安全駕駛動力交通工具罪，處有期徒刑捌月。
    犯罪事實
一、方常志於民國111年4月19日晚間9時許，在其位於彰化縣○○
    鄉○○路0段000號住處，飲用保力達藥酒、米酒及高粱酒後，
    明知飲酒後已達不能安全駕駛動力交通工具之程度，竟仍基於
    酒後駕駛動力交通工具之犯意，於翌（20）日早上6時10分許
    ，自住處騎乘電動自行車外出上班。嗣於同日時40分許，行
    經彰化縣北斗鎮中山路1段與舜耕路交岔口時，因未戴安全
    帽遭警攔檢盤查，發現其渾身酒氣，並於同日時47分許，當
    場測得方常志吐氣酒精濃度值達每公升1.17毫克。
二、案經彰化縣警察局北斗分局報告報告臺灣彰化地方檢察署檢
    察官偵查起訴。
    理    由
一、本判決以下認定本案犯罪事實之非供述證據，查無違反法定
    程序取得之情，且均經本院審理時依法踐行調查證據之程序
    ，自得作為本案認定之用。
二、上開犯罪事實，業據被告方常志於警詢、偵訊及本院審理時
    坦承不諱，並有彰化縣警察局酒精測定紀錄表、舉發違反道
    路交通管理事件通知單影本、現場查獲照片等在卷可佐，足
    認被告上開任意性之自白與事實相符，堪以採信，本案事證
    明確，被告犯行堪以認定，應依法論科。
三、論罪科刑
  ㈠核被告所為，係犯刑法第185條之3第1項第1款之不能安全駕
    駛動力交通工具罪。　　
  ㈡按被告構成累犯之事實及應加重其刑之事項，均應由檢察官
    主張並具體指出證明之方法後，經法院踐行調查、辯論程序
    ，方得作為論以累犯及是否加重其刑之裁判基礎（參照最高
    法院110年度台上大字第5660號刑事裁定意旨）。被告前因
    公共危險案件，經本院以107年度交易字第767號判決判處有
    期徒刑7月確定，於108年10月4日徒刑執行完畢出監。上開
    累犯事實，經檢察官於本院111年6月29日審理期日時主張：
    被告於前案執行完畢後，5年內再犯本案，且所犯均為酒駕
    案件，足證被告對於刑罰反應力薄弱等語，並有刑案查註記
    錄表附卷可佐（見偵卷第17頁、本院卷第33至34頁）。足認
    檢察官就個案構成累犯，就累犯事實具體指出證明方法，並
    就應予加重其刑之理由為具體主張，非僅是單純空泛提出被
    告前科紀錄表，應認已盡實質舉證責任。是以，被告受有期
    徒刑之執行完畢，5年以內故意再犯有期徒刑以上之罪，為
    累犯，參酌司法院釋字第775號解釋意旨，衡酌被告所犯前
    、後之案均屬不能安全駕駛動力交通工具罪，可認其對刑罰
    反應力薄弱，認本案依累犯規定對被告加重其刑，並無其所
    受刑罰超過所應負擔罪責而致其人身自由因此遭受過苛之侵
    害情事，故認應依刑法第47條第1項之規定加重其刑。
  ㈢爰審酌被告前另尚有4次不能安全駕駛之公共危險案件，有臺
    灣高等法院被告前案紀錄表在卷可憑，素行非佳，被告屢犯
    公共危險案件，竟仍不知悔改，復無視於政府因駕駛人酒後
    駕車肇事機率大增，常會造成駕駛人自己、同車乘客及其他
    用路人不可彌補之傷害，而一再宣導不要酒後駕車之政令宣
    導，仍於酒後在道路上騎乘電動自行車，經警攔查並測得之
    吐氣酒精濃度高達每公升1.17毫克，其所為已嚴重危及一般
    用路人之生命安全；再斟酌本次犯行已為其第6次犯酒醉駕
    車之公共危險罪，可見其遵守法紀之觀念顯有欠缺，應嚴予
    處罰；及審酌其犯罪後坦承犯行，並考量其教育程度為國中
    畢業，受僱為中華電信外包商，月收入新臺幣3萬多元，已
    婚、有2子均已成年，須扶養母親等一切情狀，量處如主文
    所示之刑，以資懲儆。
據上論斷，依刑事訴訟法第299條第1項前段，判決如主文。
本案經檢察官王銘仁提起公訴，檢察官吳皓偉到庭執行職務。
中　　華　　民　　國　　111 　年　　7 　　月　　13　　日
                  刑事第六庭  法  官  范馨元
以上正本證明與原本無異。
如不服本判決應於收受判決後20日內向本院提出上訴書狀，並應
敘述具體理由。其未敘述上訴理由者，應於上訴期間屆滿後20日
內向本院補提理由書(均須按他造當事人之人數附繕本)「切勿逕
送上級法院」。
中　　華　　民　　國　　111 　年　　7 　　月　　13　　日
                              書記官  許原嘉
附錄論罪科刑法條：
中華民國刑法第185條之3
駕駛動力交通工具而有下列情形之一者，處3年以下有期徒刑，
得併科30萬元以下罰金：
一、吐氣所含酒精濃度達每公升零點二五毫克或血液中酒精濃度
    達百分之零點零五以上。
二、有前款以外之其他情事足認服用酒類或其他相類之物，致不
    能安全駕駛。
三、服用毒品、麻醉藥品或其他相類之物，致不能安全駕駛。
因而致人於死者，處3年以上10年以下有期徒刑，得併科2百萬元
以下罰金；致重傷者，處1年以上7年以下有期徒刑，得併科1百
萬元以下罰金。
曾犯本條或陸海空軍刑法第54條之罪，經有罪判決確定或經緩起
訴處分確定，於十年內再犯第1項之罪因而致人於死者，處無期
徒刑或5年以上有期徒刑，得併科3百萬元以下罰金；致重傷者，
處3年以上10年以下有期徒刑，得併科2百萬元以下罰金。